臺灣高等法院刑事判決　　　　　　　　　　　　　九十三年度上易字第一一八三號
　　上　訴　人
　　即　被　告　甲○○
　　　　　　　　乙○○
右上訴人因傷害案件，不服臺灣臺北地方法院九十二年度易字第二二五八號中華民國
九十三年六月十一日第一審判決（起訴案號：臺灣臺北地方法院檢察署九十二年度偵
字第二○一三二號），提起上訴，本院判決如左：
    主  文
上訴駁回。
乙○○緩刑貳年。
    事  實
一、甲○○因積欠乙○○約新台幣二百萬元債務，譚美玉於民國（下同）九十二年四
    月二十六日十三時許，至甲○○位於臺北市○○區○○路二段七十號十樓之六住
    處欲催討債務，因甲○○不願開門，乙○○即以腳踢甲○○住處之鐵門（未構成
    毀損），甲○○見狀開門後，雙方發生爭執，甲○○竟基於傷害乙○○之故意，
    徒手推擠毆打乙○○，致乙○○受有頭部血腫二乘三公分、左手肘瘀傷三乘三公
    分、前胸點狀出血四處各約一乘十公分等傷害；而乙○○亦基於傷害甲○○之故
    意，徒手毆打甲○○，致甲○○受有胸部、右肩挫傷等傷害。
二、案經乙○○、甲○○訴由臺北市政府警察局中正第二分局報告臺灣臺北地方法院
    檢察署檢察官偵查起訴。
    理  由
一、訊據上訴人即被告甲○○及乙○○均矢口否認有右揭犯行，均辯稱：沒有打對方
    ，且對方出具之診斷證明書內容係作假云云。惟查：右揭事實，分據被告即告訴
    人乙○○及甲○○於警訊及偵訊中分別指訴歷歷，並有台灣大學醫學院附設醫院
    九十二年四月二十六日診斷證明書、郵政醫院九十二年四月二十六日診斷證明書
    各一紙附卷可稽，參諸被告等均自承與對方發生爭執，益徵其等係互毆無訛，所
    辯無非卸責之詞，不足採信，本案事證明確，被告等犯行均堪認定。
二、核被告甲○○、乙○○所為，均係犯刑法第二百七十七條第一項之傷害罪。
三、原審認被告等罪證明確，適用刑法第二百七十七條第一項、第四十一條，罰金罰
    鍰提高標準條例第一條前段、第二條之規定，並審酌被告二人係因債務糾紛，而
    起爭執互毆，所造成之傷害並非嚴重，與被告二人犯罪後均未坦承犯行等一切情
    狀，量處被告甲○○拘役五十日，量處被告乙○○拘役四十日，如易科罰金，均
    以三百元折算一日，認事用法，核無不合，量刑亦屬適當，被告二人上訴意旨，
    否認犯罪，均無理由，應予駁回。又按被告乙○○未曾受有期徒刑以上刑之宣告
    ，有台灣高等法院被告全國前案紀錄表附卷可稽，因討債糾紛，以致犯法，經此
    科刑之教訓，今後諒必知所警惕，而無再犯之虞，本院認其所宣告之刑，以暫不
    執行為適當，爰併予宣告緩刑二年，以勵自新。
據上論斷，應依刑事訴訟法第三百六十八條，刑法第七十四條第一款，判決如主文。
本案經檢察官劉斐玲到庭執行職務。
中    華    民    國    九十三    年       七       月    二  十  九    日
                            臺灣高等法院刑事第十五庭
                                審判長法  官  房  阿  生
                                      法  官  蔡  光  治
                                      法  官  雷  元  結
右正本證明與原本無異。
不得上訴。
                                      書記官  邵  淑  津
中    華    民    國    九十三    年       七       月     三    十     日
附錄本案論罪科刑法條全文：
刑法第二百七十七條
傷害人之身體或健康者，處三年以下有期徒刑、拘役或一千元以下罰金。
犯前項之罪因而致人於死者，處無期徒刑或七年以上有期徒刑﹔致重傷者，處三年以
上十年以下有期徒刑。
